【裁判字號】    98,交抗,2616
【裁判日期】    981028
【裁判案由】    違反道路交通管理處罰條例
【裁判全文】
臺灣高等法院交通事件裁定            98年度交抗字第2616號
抗  告  人
即受處分人  昌立交通事業有限公司
代表人      甲○○
代理人      乙○○
上列抗告人因違反道路交通管理處罰條例案件，不服臺灣板橋地
方法院，中華民國98年9月15日所為裁定（98年度交聲字第3157
號），提起抗告，本院裁定如下：
    主  文
抗告駁回。
    理  由
一、按「人行道」指為專供行人通行之騎樓、走廊，及劃設供行
    人行走之地面道路，與人行天橋及人行地下道；橋樑、隧道
    、圓環、障礙物對面、鐵路平交道、人行道、行人穿越道、
    快車道等處，不得臨時停車；禁止臨時停車線，用以指示禁
    止臨時停車路段，以劃設於道路緣石正面或頂面為原則，無
    緣石之道路得標繪於路面上，距路面邊緣以三○公分為度。
    本標線為紅色實線，線寬除設於緣石，正面者以緣石高度為
    準外，其餘皆為一○公分，道路交通管理處罰條例第3 條第
    3款、道路交通安全規則第111條第1項第1款及道路交通標誌
    標線號誌設置規則第169條第1項、第2 項分別定有明文。又
    按汽車駕駛人停車時，有在禁止臨時停車處所停車之情形者
    ，處新臺幣六百元以上一千二百元以下罰鍰；汽車駕駛人之
    行為有下列情形之一，當場不能或不宜攔截製單舉發者，得
    逕行舉發：五、違規停車．．．。第一項逕行舉發，應記明
    車輛牌照號碼、車型等可資辨明之資料，以汽車所有人為被
    通知人製單舉發；本條例所定罰鍰之處罰，受處罰人接獲違
    反道路交通管理事件通知單後，於十五日內得不經裁決，逕
    依第九十二條第三項之罰鍰基準規定，向指定之處所繳納結
    案；不服舉發事實者，應於十五日內，向處罰機關陳述意見
    ；其不依通知所定期限前往指定處所聽候裁決，且未依規定
    期限繳納罰鍰結案或向處罰機關陳述意見者，處罰機關得逕
    行裁決之，道路交通管理處罰條例第56條第1項第1款、第 7
    條之2第1項第5款、第4項、第9條第1項亦有明定。再者，本
    條例之處罰，受舉發違反道路交通管理事件之被通知人，認
    為受舉發之違規行為應歸責他人者，應於通知單記載之應到
    案日期前，檢附相關證據及足資辨識、通知應歸責人之證明
    文件，向處罰機關告知應歸責人，處罰機關應即另行通知應
    歸責人到案依法處理。逾期未依規定辦理者，仍依本條例各
    該違反條款規定處罰，此觀違反道路交通管理事件統一裁罰
    基準及處理細則第36條之規定亦明。
二、本件車牌號碼483-MZ號營業小客車之車主係異議人昌立交通
    事業有限公司，該小客車於民國（下同）97年12月15日14時
    7分許，於人行道、禁止臨時停車線（臺北縣中和市○○路○
    段654 號前）違規停車，經台北縣政府警察局中和第一分局
    交通隊舉發，並依道路交通管理處罰條例第56條第1項第1款
    舉發「人行道違停」之違規。原處分機關乃依上揭規定，裁
    處900元罰鍰。
三、受處分人抗告意旨略以：就送達舉發違反道路交通管理事件
    通知單之問題，原審僅對受處分人之不利益作裁判，又未給
    予其出庭辯解，陳述意見之機會，或傳訊證人就何人收受罰
    單一事予以調查，指摘原裁定不當等語。
四、經查：本件車牌號碼483-MZ號營業小客車之車主係抗告人昌
    立交通事業有限公司一節，有「車號查詢汽車車籍」及行車
    執照影本各1紙附卷足憑，又該小客車於民國（下同）97 年
    12月15日14時7 分許，於人行道、禁止臨時停車線（臺北縣
    中和市○○路○段654號前）違規停車一事，亦有臺北縣政府
    警察局北縣警交大字第 C00000000號舉發違反道路交通管理
    事件通知單1紙及採證照片6幀在卷足資佐證，是該小客車在
    禁止臨時停車處所停車之行為自堪認定；再者，本件舉發違
    反道路交通管理事件通知單業於97年12月19日送達至臺北縣
    中和市○○路○段648號，並蓋有抗告人昌立交通事業有限公
    司之代表人「甲○○」之印文以示收受送達，此有送達證書
    影本 1紙在卷足憑，是抗告人空言未曾收受本件舉發違反道
    路交通管理事件通知單云云，自屬無據。況抗告人未於應到
    案日期（98年 1月20日）前依期限繳納罰鍰結案、向處罰機
    關陳述意見或檢附相關證據及足資辨識、通知應歸責人之證
    明文件而向處罰機關告知應歸責人，則揆諸前開說明，處罰
    機關依法自得逕行裁決之，抗告人任意爭執，容有誤解。至
    依卷附之證據，已足資確認前揭違規之事實，是原審雖未傳
    喚抗告人即受處分人，仍無解於抗告人應負之罰責，抗告人
    於本院再事爭執，顯無所據。
五、綜上，抗告人前開違規之行為，事證明確，堪可認定。原審
    裁定其認事用法，均無不當。受處分人抗告意旨，仍執陳詞
    ，否認違規行為，核無理由，抗告應予駁回。
六、據上論斷，應依道路交通案件處理辦法第26條，刑事訴訟法
    第412條，裁定如主文。
中    華    民    國    98    年    10    月    28    日
                  刑事第八庭  審判長法  官  鄭文肅
                                    法  官  張傳栗
                                    法  官  劉嶽承
以上正本證明與原本無異。
不得再抗告。
                                    書記官  何仁崴
中    華    民    國    98    年    10    月    28    日


司法院資訊處製作；財團法人民間司法改革基金會備份。
